臺灣高等法院高雄分院刑事判決
111年度上易字第115號
上  訴  人
即  被  告  莊智勝



上列被告因竊盜案件，不服臺灣高雄地方法院110年度審易字第1
177號中華民國110年12月24日第一審判決（起訴案號：臺灣高雄
地方檢察署110年度偵字第20870號），提起上訴，本院判決如下
：
    主  文
上訴駁回。
    事實及理由
一、本案經本院審理結果，認第一審判決認事用法及量刑均無不
    當，應予維持，並引用如附件第一審判決書記載之事實、證
    據及理由。
二、被告上訴意旨承認全部竊盜犯行，然矢口否認其行為尚構成
    攜帶兇器之加重要件，請求本院從輕量刑云云。惟按刑法第
    321條第1項第3款之攜帶兇器竊盜罪，係以行為人攜帶兇器
    竊盜為其加重條件，此所謂兇器，其種類並無限制，凡客觀
    上足對人之生命、身體、安全構成威脅，具有危險性之兇器
    均屬之，且祇須行竊時攜帶此種具有危險性之兇器為已足，
    並不以攜帶之初有行兇之意圖為必要，最高法院79年台上字
    第5253號著有判例，可資參照。經查前揭被告犯罪時所持扣
    案扳手1支，經本院當庭勘驗結果（本院卷第133頁），係一
    般市售以金屬製造，用以扭轉金屬螺帽、螺絲使用之手工具
    ，材質堅硬，全長約13公分，中間為握柄，易於握持運使，
    對於人體顯然具有危險性，為前開所稱之兇器。是被告此部
    分所辯，即不足採。
三、綜上所述，本案原審法院之認事用法並無不當，量刑已屬從
    輕，被告上訴意旨指摘原判決不當並無理由，應予駁回。
據上論斷，應依刑事訴訟法第368條、第373條，判決如主文。
本案經檢察官陳永章提起公訴，檢察官蔡國禎到庭執行職務。
中　　華　　民　　國　　111 　年　　6 　　月　　7 　　日
                      刑事第八庭審判長法　官  邱明弘
                                      法　官  林書慧
　　　　　                  　　    　法　官　陳松檀
以上正本證明與原本無異。
不得上訴。
中　　華　　民　　國　　111 　年　　6 　　月　　7 　　日
                                    　書記官　李佳旻
【附件】
臺灣高雄地方法院刑事判決　　　　　 110年度審易字第1177號
公　訴　人　臺灣高雄地方檢察署檢察官
被　　　告　莊智勝
上列被告因竊盜案件，經檢察官提起公訴（110年度偵字第2087
0號），因被告就被訴事實為有罪之陳述，經本院告知簡式審判
程序之旨，並聽取被告與公訴人之意見後，裁定依簡式審判程序
審理，判決如下：
    主  文
莊智勝犯攜帶兇器竊盜罪，累犯，處有期徒刑柒月。扣案之板手
壹支沒收
    事  實
一、莊智勝為免遭人認出其原本駕駛車輛之車牌號碼，竟意圖為
    自己不法之所有，基於竊盜之犯意，於民國110年6月14日上
    午5時20分許，在高雄市○○區○○○路000號對面OOOOOO號停車
    格內，持客觀上對人生命、身體足以構成威脅之板手1支（
    起訴書誤載為螺絲起子），拆卸竊取陳立偉停放該停車格內
    之車牌號碼0000-00號自小客車之車牌2面，得手後旋即逃離
    現場，並將竊得之車牌改懸掛在其原駕駛之車牌號碼0000-0
    0號自小客車上使用。嗣經陳立偉發覺車牌遭竊報警處理，
    經警調閱監視器畫面循線查悉上情，並扣得車牌號碼0000-0
    0號車牌2 面（已發還陳立偉）。
二、案經陳立偉訴由高雄市政府警察局三民第一分局報告臺灣高
    雄地方檢察署檢察官偵查後起訴。
    理  由
一、程序方面：
    本件被告莊智勝所犯係死刑、無期徒刑、最輕本刑為3 年以
    上有期徒刑以外之罪，其於準備程序進行中，就被訴事實為
    有罪之陳述，經本院告知簡式審判程序之旨，並聽取當事人
    之意見後，認無不得或不宜改依簡式審判程序進行之情形，
    爰依刑事訴訟法第273 條之1 第1 項規定，裁定本件進行簡
    式審判程序。又本件卷內之證據資料，依同法第273 條之2
    規定，不受同法第159 條第1 項關於傳聞法則規定之限制，
    依法均有證據能力，合先敘明。
二、認定犯罪事實所憑之證據及其理由：
  ㈠上開犯罪事實，業據被告坦承不諱，核與證人即告訴人陳立
    偉證述相符，並有監視錄影畫面擷取照片、高雄市政府警察
    局三民第一分局哈爾濱派出所扣押筆錄、扣押物品目錄表、
    贓物認領保管單在卷可稽，足認被告前揭任意性自白，與事
    實相符，堪予採信。從而，本案事證明確，被告上開犯行，
    洵堪認定，應依法論科。
  ㈡另公訴意旨雖認被告本案犯行，係持螺絲起子拆卸車牌後竊
    取，惟被告於本院審理時稱：當天竊盜行竊用的工具是板手
    ，並於本院審理時當庭提出該板手，經本院扣押在案。經查
    ，本案監視錄影畫面擷取照片（見警卷第19至25頁），並無
    被告本案拆卸車牌之過程，僅能證明被告有將車牌改懸掛在
    其原駕駛之車牌號碼0000-00 號自小客車上使用，又卷內亦
    無其他證據可資證明被告行竊時究係持何物拆卸車牌，衡以
    本件被告究係持板手或螺絲起子而為，對本案之罪刑並不影
    響，自無對此說謊之必要，故堪認被告於本院審理時所陳為
    真，即應認被告為本件行竊時係持板手拆卸車牌後竊取之。
  ㈢綜上所述，本案事證明確，被告犯行洵堪認定，應依法論科
    。
三、論罪科刑：
  ㈠法律說明：
    按刑法第321 條第1 項第3 款之攜帶兇器竊盜罪，係以行為
    人攜帶兇器竊盜為其加重條件，此所謂兇器，其種類並無限
    制，凡客觀上足對人之生命、身體、安全構成威脅，具有危
    險性之兇器均屬之，且祇須行竊時攜帶此種具有危險性之兇
    器為已足，並不以攜帶之初有行兇之意圖為必要（最高法院
    79年臺上字第5253號判例足資參照）。查被告為本件犯行所
    持用之板手，據被告於本院審理時當庭提出，經本院扣押在
    案，該板手係質地堅硬之金屬製品，若持之攻擊人，客觀上
    足以危害他人生命、身體安全，屬具有危險性之兇器無訛。
  ㈡罪名：
    核被告所為，係犯刑法第321 條第1 項第3 款之攜帶兇器竊
    盜罪。
  ㈢刑之加重事由：
    被告前因違反槍砲彈藥刀械管制條例案件，經本院以96年度
    訴字第825號判決判處有期徒刑3年4月確定（下稱第一案）
    ；又因詐欺案件，經臺灣屏東地方法院以98年度易字第272
    號判決判處有期徒刑6月（共15罪）、4月確定，並經臺灣高
    等法院高雄分院以99年度上易字第9號判決上訴駁回而確定
    ，又因違反槍砲彈藥刀械管制條例案件，經臺灣高等法院高
    雄分院以100年度上更一字第19號判決判處有期徒刑6年6 月
    ，並經最高法院以100年度台上字第4738號判決上訴駁回而
    確定，再因詐欺案件，經本院以98年度審簡字第2982號判決
    判處有期徒刑5 月確定，上開各罪嗣經臺灣高等法院
    高雄分院以100 年度聲字第1408號裁定定應執行有期徒刑8
    年8 月確定（下稱第二案），第一、二案接續執行，於106
    年6 月8 日縮短刑期假釋出監併付保護管束，於109 年7 月
    23日保護管束期滿假釋未經撤銷視為執行完畢等節，有臺灣
    高等法院被告前案紀錄表在卷可查，被告於受有期徒刑執行
    完畢後，5 年以內故意再犯本件有期徒刑以上之罪，為累犯
    。而司法院釋字第775 號解釋文及理由之意旨，係指構成累
    犯者，不分情節，一律加重最低本刑，於不符合刑法第59條
    所定要件之情形下，致生行為人所受之刑罰超過其所應負擔
    罪責之個案，不符罪刑相當原則、比例原則。於此範圍內，
    在修正前，為避免發生上述罪刑不相當之情形，法院就該個
    案應裁量是否加重最低本刑；依此，該解釋係指個案應量處
    最低法定刑、又無法適用刑法第59條在內減輕規定之情形，
    法院應依此解釋意旨裁量不予加重最低本刑（最高法院108
    年度台上字第338號判決意旨參照），本院審酌被告之累犯
    及本件犯罪情節，認並無該解釋意旨所指情事，故本案被告
    仍應依刑法第47條第1 項累犯規定加重其刑。
  ㈣刑罰裁量：
    爰以行為人之責任為基礎，審酌被告為免遭人認出其駕駛之
    車輛，即任意竊取他人車牌供己所用，顯然欠缺尊重他人財
    產法益之觀念，所為實有不該，惟念其犯後坦承犯行，態度
    尚可，並考量被告所竊得之車牌2 面，已為警扣得並發還告
    訴人，有贓物認領保管單在卷可稽（見警卷第17頁），本件
    犯行所造成法益損害有所減輕，兼衡其教育程度、經濟（涉
    個人隱私，詳卷）、累犯以外之前科素行（詳卷附臺灣高等
    法院被告前案紀錄表）等一切情狀，量處如主文所示之刑。
四、沒收與不予沒收之說明：
  ㈠本件被告之犯罪所得即為竊得之車牌2面，已發還告訴人，業
    如上述，依刑法第38條之1第5項規定，不予宣告沒收或追徵
    。
  ㈡扣案之板手1支，為被告所有為本件犯行所用之物，應依刑法
    第38條第2項規定，宣告沒收。
據上論斷，應依刑事訴訟法第273條之1第1項、第299條第1項前
段，判決如主文。
本案經檢察官陳永章提起公訴，檢察官呂乾坤到庭執行職務。
中    華    民    國   110    年    12    月    24    日
                  刑事第五庭  法  官    陳銘珠
以上正本證明與原本無異。
如不服本判決應於收受送達後20日內向本院提出上訴書狀，並應
敘述具體理由；如未敘述上訴理由者，應於上訴期間屆滿後20日
內向本院補提理由書（均須按他造當事人之人數附繕本）「切勿
逕送上級法院」。
因疫情而遲誤不變期間，得向法院聲請回復原狀。
中    華    民    國   110    年    12    月    24    日
                              書記官    黃靖媛
附錄本案論罪科刑法條：
《中華民國刑法第321條》
犯前條第一項、第二項之罪而有下列情形之一者，處六月以上五
年以下有期徒刑，得併科五十萬元以下罰金：
一、侵入住宅或有人居住之建築物、船艦或隱匿其內而犯之。
二、毀越門窗、牆垣或其他安全設備而犯之。
三、攜帶兇器而犯之。
四、結夥三人以上而犯之。
五、乘火災、水災或其他災害之際而犯之。
六、在車站、港埠、航空站或其他供水、陸、空公眾運輸之舟、
    車、航空機內而犯之。
前項之未遂犯罰之。